【裁判字號】    95,聲,429
【裁判日期】    950426
【裁判案由】    返還提存物
【裁判全文】
臺灣桃園地方法院民事裁定               95年度聲字第429號
聲  請  人  新竹國際商業銀行股份有限公司
法定代理人  乙○○
相  對  人  丙○○○
                        樓
相  對  人  甲○○
上列當事人間聲請返還擔保金事件，本院裁定如下：
    主  文
聲請人依本院八十九年度全十字第一三０五號民事裁定所提存本
院八十九年度存字第八四八號提存事件之擔保金新台幣參萬元准
予返還。
    理  由
一、聲請意旨略以：聲請人前依本院89年度全十字第1305號民事
    裁定，為擔保對相對人財產之假扣押強制執行，曾提存新台
    幣（下同）30,000元為擔保金，以本院89年度存字第848 號
    提存事件提存在案。惟前開假扣押案件執行之標的物，業經
    本院以90年度執四字第5334號強制執行事件拍定在案，聲請
    人已聲請本院撤銷系爭假扣押裁定確定在案，並聲請本院以
    94年度聲字第1243號函通知相對人如因系爭假扣押之強制執
    行受有損害，應於收到通知後21日內行使權利，相對人迄今
    仍未行使權利，為此依民事訴訟法第106 條準用第104 條第
    1 項規定，聲請返還系爭提存物等語。
二、按訴訟終結後，供擔保人證明已定20日以上之期間，催告受
    擔保利益人行使權利而未行使，或法院依供擔保人之聲請，
    通知受擔保利益人於一定期間內行使權利並向法院為行使權
    利之證明而未證明者，法院應依供擔保人之聲請，以裁定命
    返還其提存物或保證書。前開規定，於其他依法令供訴訟上
    之擔保者，準用之。民事訴訟法第104 條第1 項第3 款、第
    106 條前段分別定有明文。又假扣押裁定如經撤銷或不得再
    據以聲請法院強制執行，則假扣押執行之執行名義失其存在
    ，執行程序隨之終結，債務人如受有損害，可於債權人催告
    所定至少20日之期間內行使權利，應足保護擔保利益人之權
    利，因此所謂訴訟終結，宜從廣義解釋，包括執行程序終結
    在內。
三、經查聲請人為擔保對相對人財產假扣押之強制執行，曾依本
    院前依本院89年度全十字第1305號民事裁定，向本院以89年
    度存字第848 號提存事件提存30,000元之擔保金，並以本院
    89年度執全十字第739 號假扣押強制執行事件，對相對人之
    財產實施假扣押在案，嗣前開假扣押強制執行事件所查扣之
    相對人財產，業經本院以90年度執字第5334號強制執行事件
    調卷拍賣完畢而訴訟終結後，聲請人另聲請本院以94年度全
    聲字第119 號民事裁定撤銷89年度全十字第1305號假扣押裁
    定，再聲請本院以94年度聲字第1243號函通知受擔保利益人
    即相對人如因系爭假扣押之強制執行受有損害，應於該通知
    送達後於21日內就系爭擔保金行使權利，並向本院為行使權
    利之證明，相對人已於94年11月14日合法收受本院前開通知
    ，然迄今仍未行使權利之事實，業據聲請人提出本院89年度
    存字第848 號提存書、本院民事執行處通知、94年度全聲字
    第119 號民事裁定暨確定證明書、本院94年度聲字第1243號
    號函、報紙各1 件及戶籍謄本2 件為證，核屬相符，復經本
    院依職權調閱上開卷宗查對無誤，並查明相對人迄未對聲請
    人提起訴訟、聲請支付命令或調解乙節屬實，有本院民事紀
    錄科查詢表2 張及台灣新竹地方法院函各1 件在卷可稽，自
    堪信聲請人之主張為真實。從而聲請人聲請發還擔保金，合
    於前開法律規定，應予准許。
四、依民事訴訟法第106 條前段、第104 條第1 項第3 款，裁定
    如主文。
中    華    民    國    95    年    4    月    26    日
                  民事第三庭    法  官  林雯娟
以上正本係照原本作成
如對本裁定抗告須於裁定送達後10日內向本院提出抗告狀，並應
繳納抗告裁判費新台幣1,000 元。
中    華    民    國    95    年    4     月    26    日
                                書記官  簡維萍


司法院資訊處製作；財團法人民間司法改革基金會備份。
